# 请教陈版主及各位：上市费用

提问人：han_jian_guang 时间：2012-06-01 16:56:59
问题一 中国证监会会计部 2010 年 6 月 23 日印发的《上市公司执行企业会计准则监管问题解答》（ 2010 年第一期，总第四期）规定，上市公司为发行权益性证券发生的承销费、保荐费、上网发行费、招股说明书印刷费、申报会计师费、律师费、评估费等与发行权益性证券直接相关的新增外部费用，应自所发行权益性证券的发行收入中扣减，在权益性证券发行有溢价的情况下，自溢价收入中扣除，在权益性证券发行无溢价或溢价金额不足以扣减的情况下，应当冲减盈余公积和未分配利润；发行权益性证券过程中的广告费、路演及财经公关费、上市酒会费等其他费用应在发生时计入当期损益。 我想问的是，这些款项的支付肯定在发行上市之前，为了将来从溢价收入中扣除，必然挂在往来上，如果发票也给我们开过来了，那么在记账凭证后附的原始凭证应该有转账支票存根和发票 借：预付账款（其他应收款） 贷：银行存款 那么在发行后做冲减溢价收入的记账凭证后面附的原始凭证是什么？ 借：
资本公积-股本溢价 贷：预付账款（其他应收款） 问题二 对于应当计入当期损益的费用，是否是以下两种情况？ （一）企业先付款，后取得发票 1. 比如股改审计费用，如果企业先给事务所付款了，没有收到发票，是不是应该是： 借：预付账款 50 万贷：银行存款 50 万 所附原始凭证 转账支票存根 2. 事务所开来发票后，应该做： 借：管理费用 50 万 贷：预付账款 50 万所附原始凭证 发票 （二）企业先取得发票，后付款 上面的例子，还是股改审计费用，比如企业要事务所开来发票后再付款，等事务所开来发票后，处理如下： 借：管理费用 50 万 贷：银行存款 50 万 所附原始凭证 发票和转账支票存根 谢谢了

回答人：chenyiwei
回复 han_jian_guang 的帖子
在发行后做冲减溢价收入的记账凭证所反映的是公司内部的分配结转事项，而不是公司与外部之间的经济利益流入流出，因此所附的原始凭证（如有）主要是对可冲减资本公积的发行费用项目的核实确认、审批单等。其他基本赞同你的理解。除了表明业务真实发生、业务内容和款项收付情况的凭证以外，还应当注意取得对该支出应资本化还是费用化的确认和批准（如需要）。

提问人：学会计问会计 时间：2012-10-17 17:28:28
回复 chenyiwei 的帖子
陈老师，现在能将支付的审计费、辅导费暂挂其他应收款吗》？

回答人：chenyiwei
不可以。因为没有明确的债务人，也不是金融资产。即使对于将来发行后可冲减溢价的这部分发行费用，暂挂帐也是其他流动资产或者其他非流动资产。（《计学撮要》P375）

提问人：slamduck111 时间：2019-08-31 14:57:29
陈老师，实务中遇到该问题： IPO审计项目，首次申报审计服务已结束，客户尚未支付审计费。在补充一期数据前，客户是否应就已完成、未支付的首次申报审计服务，补计对事务所的应付账款？如是，借方科目是其他流动资产吗？如不建议这么做，是为什么呢？

回答人：chenyiwei
应当这样处理。